【裁判字號】    99,消債更,127
【裁判日期】    990601
【裁判案由】    更生事件
【裁判全文】
臺灣板橋地方法院民事裁定           99年度消債更字第127號
聲  請  人  甲○○
上列當事人依消費者債務清理條例聲請更生，本院裁定如下：
    主  文
聲請人甲○○自中華民國99年6月1日17時起開始更生程序。
命司法事務官進行本件更生程序。
    理  由
一、按債務人不能清償債務或有不能清償之虞者，得依本條例所
    定更生或清算程序，清理其債務；法院開始更生或清算程序
    之裁定，應載明其年、月、日、時，並即時發生效力；法院
    裁定開始更生或清算程序後，得命司法事務官進行更生或清
    算程序，消費者債務清理條例第3 條、第83條第1 項、第16
    條第1 項前段分別定有明文。
二、本件聲請意旨略以：聲請人名下有投資股票總計新臺幣（下
    同）23240 元，債務總金額為0000000 元，目前任職於薇妮
    可精品店，近2 年收入總額為487632元，每月生活必要支出
    共20318 元（即包括房租4000元、水電費500 元、膳食費
    3500元、醫療費500 元、交通費1200元、電話費500 元、健
    保費1318元、生活雜支800元、扶養費8000元），消費者債
    務清理條例施行後，雖曾與最大債權銀行國泰世華商業銀行
    協商，惟仍無法接受國泰世華銀行提出之180期，利率1%，
    每期還款8044元之還款方案，有不能清償債務之虞，而其既
    經協商不成立，且無擔保或無優先權之債務總額未逾1200萬
    元，復未經法院裁定開始清算程序或宣告破產，依法自得聲
    請更生程序，爰請裁定開始更生程序等語。
三、查聲請人之主張，業據其提出前置協商不成立通知書（見本
    院卷第13頁）、全國財產稅總歸戶財產查詢清單、房屋租賃
    契約書影本、水電費收據影本、醫療單據、聯徵中心債權人
    清冊、戶籍謄本等存卷可憑。以聲請人月平均收入20318元
    ，扣除行政院公布之98年度台北縣最低基本生活費用10792
    元，及聲請人支付其子陳冠磊之生活費（99年1、2月為3000
    元、99年3月為5000元，見存款憑條），餘額仍不足以支付
    前開還款方案每月8044元，已符合消費者債務清理條例第3
    條之「債務人不能清償債務或有不能清償之虞」規定；本件
    又查無聲請人有消費者債務清理條例第6條第3項、第8條或
    第46條各款所定駁回更生聲請之事由存在，則聲請人聲請更
    生，應屬有據，爰依首開條文規定，命司法事務官進行本件
    更生程序，裁定如主文。
中    華    民    國    99    年    6     月     1    日
              民事第三庭    法      官  陳映如
以上正本係照原本作成。
本裁定不得抗告。
中    華    民    國    99    年    6     月     1    日
                            書  記  官  李錦輝

司法院資訊處製作；財團法人民間司法改革基金會備份。
